【裁判字號】    89,易,1519
【裁判日期】    900118
【裁判案由】    違反毒品危害防制條例
【裁判全文】
臺灣屏東地方法院刑事判決                        八十九年度易字第一五一九號
    公  訴  人  臺灣屏東地方法院檢察署檢察官
    被      告  甲○○
右列被告因違反毒品危害防制條例案件，經檢察官提起公訴（八十九年度毒偵字第一
七○五號），本院判決如左：
     主  文
甲○○連續施用第二級毒品，累犯，處有期徒刑柒月，扣案之安非他命貳拾壹小包重
拾肆點貳公克及玻璃管吸食器壹組均沒收銷燬；又連續施用第二級毒品，累犯，處有
期徒刑柒月。應執行有期徒刑壹年，扣案之安非他命貳拾壹小包重拾肆點貳公克及玻
璃管吸食器壹組均沒收銷燬。
     事  實
一、甲○○曾於民國八十五年間，因違反麻醉藥品管理條例案件，經臺灣高等法院高
    雄分院判處有期徒刑三月確定，於八十五年九月二十六日易科罰金執行完畢。又
    甲○○前因施用毒品案件，送觀察、勒戒後，認無繼續施用毒品之傾向，經臺灣
    屏東地方法院檢察署檢察官於八十七年八月二十日以八十七年度偵字第四九一二
    號為不起訴處分確定。甲○○於上開不起訴處分後五年內，猶不知悔改，復基於
    施用第二級毒品安非他命之概括犯意，於八十七年九月間起，至同年十月二十二
    日凌晨二時許止，連續在屏東縣長治鄉○○村○○街二八之一號住處內施用安非
    他命多次，經警於八十七年十月二十三日上午十一時二十分許，在上址搜索查獲
    ，並扣得空夾鍊袋二十個、安非他命二十一小包重十四．二公克、玻璃管吸食器
    一組。而甲○○上開施用毒品犯行，送觀察、勒戒結果，認有繼續施用毒品之傾
    向，復令入戒治處所強制戒治，嗣因戒治處遇成效評定為合格，裁定停止戒治，
    所餘戒治期間付保護管束中，詎其竟另起施用第二級毒品安非他命之概括犯意，
    先後於八十八年八月二十五日及八十九年一月二十四日之前一或二日，同在其長
    治鄉○○村○○街二八之一號住處內施用安非他命各一次，嗣先後於八十八年八
    月二十五日及八十九年一月二十四日經採尿送驗，因均呈甲基安非他命陽性反應
    而查獲。
二、案經屏東縣警察局屏東分局、內埔分局報告暨臺灣屏東地方法院檢察署檢察官自
    動檢舉偵查起訴。
     理  由
一、右揭事實業據被告甲○○坦承不諱，而被告尿液經送屏東縣衛生局及臺灣檢驗科
    技股份有限公司檢驗結果，均呈甲基安非他命陽性反應，有各該局、公司出具之
    尿液檢驗報告可稽，並有安非他命二十一小包重十四．二公克及玻璃管吸食器一
    組扣案足憑。再被告前因施用毒品案件，送觀察、勒戒後，認無繼續施用毒品之
    傾向，經臺灣屏東地方法院檢察署檢察官為不起訴處分確定後，於五年內再犯施
    用毒品罪，復經裁定送觀察、勒戒，認有繼續施用毒品傾向，並送強制戒治，有
    該不起訴處分書、臺灣屏東看守所附設勒戒處所八十七年十一月五日屏所金衛字
    第一九一二號函附之「有無繼續施用毒品傾向證明書」及刑案資料查註紀錄表可
    按。又被告於前揭裁定停止戒治前、後之施用安非他命行為，其間因戒治處遇成
    效合格而為法院裁定停止戒治並付保護管束，是停止戒治後之犯行，堪認係另行
    起意。本件事證明確，犯行均堪認定，應予依法論科。
二、核被告所為，均係犯毒品危害防制條例第十條第二項之施用第二級毒品罪及第十
    一條第三項之持有專供施用毒品器具罪。公訴意旨漏未就被告持有專供施用毒品
    之器具論列其罪名，惟起訴之犯罪事實業已載明，本院自得予以審究。其先後施
    用第二級毒品行為，均時間緊接，均犯罪構成要件相同，顯均係基於概括犯意為
    之，均應依連續犯之規定論以一罪，並加重其刑。所犯施用第二級毒品罪與持有
    專供施用毒品器具罪間，有方法結果之牽連關係，為牽連犯，應從一重之施用第
    二級毒品罪處斷。所犯上開二施用第二級毒品罪，犯意各別，行為獨立，應予分
    論併罰。其施用前之持有毒品行為，應為施用之高度行為所吸收，均不另論罪。
    又被告曾因違反麻醉藥品管理條例案件，經臺灣高等法院高雄分院判處有期徒刑
    三月確定，於八十五年九月二十六日易科罰金執行完畢，所受宣告之刑，以已執
    行論，有臺灣屏東地方法院檢察署刑案資料查註紀錄表及本院全國前案紀錄表可
    按，其於五年內再犯本件有期徒刑以上之罪，均為累犯，均應依刑法第四十七條
    加重其刑，併上開連續犯加重部分，依法遞加之。爰審酌被告前即曾因施用毒品
    經觀察、勒戒後為不起訴處分，仍不知悛悔，意志不堅，復予連續施用，且施用
    毒品流弊所及，危害甚鉅，非可輕縱，惟念其事後坦承犯行，態度尚可等一切情
    狀，各量處如主文所示之刑，並定其應執行之刑，以資懲儆。扣案之安非他命二
    十一小包重十四．二公克，為第二級毒品，而玻璃管吸食器一組，則為專供施用
    毒品之器具，均應依毒品危害防制條例第十八條第一項前段規定沒收銷燬之。
三、至移送併辦（臺灣臺南地方法院檢察署八十九年度毒偵字第二二九六號案）意旨
    略以：被告甲○○於八十九年九月一日所採尿液送驗結果，呈甲基安非他命及嗎
    啡陽性反應，就前者涉有施用第二級毒品安非他命罪嫌部分，與前揭論罪科刑者
    有連續犯之裁判上一罪關係，因以移送併案審理。惟查，上開經移送併辦之被告
    所涉犯嫌，其行為時間乃八十九年九月一日或其前數日，距被告前揭連續吸食安
    非他命之最後犯行（按為八十九年一月二十四日前一或二日）相隔七月餘，難認
    屬基於時間緊接之概括犯意所為，與本件論罪科刑部分，非屬同一案件。被告上
    開所涉施用安非他命犯嫌，雖經檢察官函請併辦，惟此項公函非訴訟上之請求，
    既與本案前揭有罪部分不生連續犯之裁判上一罪關係，自非本院可予審判，應退
    還檢察官另行處理，附此敘明。
據上論斷，應依刑事訴訟法第二百九十九條第一項前段，毒品危害防制條例第十條第
二項、第十一條第三項、第十八條第一項前段，刑法第十一條、第四十七條、第五十
五條、第五十六條、第五十一條第五款，判決如主文。
本案經檢察官王光傑到庭執行職務。
中      華      民      國      九十      年      一     月     十八    日
                                      臺灣屏東地方法院刑事第三庭
                                          法  官    蔡憲德
右正本證明與原本無異。
對於本判決如有不服應於收受送達後十日內向本院提出上訴書狀上訴於台灣高等法院
高雄分院並按他造當事人之人數附具繕本。
                                          書記官   林鴻仁
中      華      民      國      九十      年     一      月     十 八   日
附錄本案論罪科刑法條
毒品危害防制條例
第十條第二項
施用第二級毒品者，處三年以下有期徒刑。
第十一條第三項
持有專供製造或施用毒品之器具者，處一年以下有期徒刑、拘役或新台幣一萬元以下
罰金。                l


司法院資訊處製作；財團法人民間司法改革基金會備份。
